臺灣屏東地方法院刑事判決　　　　　　　 94年度訴字第184號
公　訴　人　臺灣屏東地方法院檢察署檢察官
被　　　告　甲○○　男　30歲.
上列被告因違反毒品危害防制條例案件，經檢察官提起公訴（94
年度毒偵字第450號），本院裁定改依簡式審判程序審理，判決
如下：
    主  文
甲○○連續施用第一級毒品，處有期徒刑壹年；又連續施用第二
級毒品，處有期徒刑柒月。應執行有期徒刑壹年陸月。
    事  實
一、甲○○前因施用毒品案件，經本院以89年度毒聲字第1034號
    裁定送觀察、勒戒後，經評定認有繼續施用毒品之傾向，經
    本院以89年度毒聲字第1192號裁定令入勒戒處所施以強制戒
    治，嗣因其戒治成績經評定為合格，而經本院以89年度毒聲
    2320號裁定停止戒治，所餘戒治期間交付保護管束，復因違
    反保護管束情節重大，經本院以89年度毒聲字第2851號裁定
    撤銷停止戒治，令入戒治所施以強制戒治，嗣強制戒治於民
    國90年 8月20日期滿，經臺灣屏東地方法院檢察署檢察官於
    於90年8月21日以90年度戒毒偵字第284號為不起訴處分確定
    。嗣又因施用第1 級毒品海洛因案件，經臺灣屏東地方法院
    檢察署檢察官以91年度毒偵字第1049號提起公訴，經臺灣高
    等法院高雄分院以92年度上訴字第577 號判處無罪確定，戒
    治部分，則經本院以91年度毒聲字第1193號裁定令入勒戒處
    所施以強制戒治，嗣因其戒治成績經評定為合格，而經本院
    以92年度毒聲412 號裁定停止戒治，所餘戒治期間交付保護
    管束。復因施用第2 級毒品安非他命案件，經臺灣屏東地方
    法院檢察署檢察官以92年度毒偵字第1475號提起公訴，經本
    院於93年10月4 日以93年度易緝字第36號判處有期徒刑6 月
    確定，現正在執行中（不構成累犯），戒治部分，則經本院
    以92年度毒聲字第1267號裁定撤銷停止戒治，並令入戒治處
    所施以強制戒治，經臺灣屏東地方法院檢察署檢察官通知到
    案執行未果，而予通緝，93年7 月23日經通緝到案（強制戒
    治因修法不再執行）。詎其於90年8 月20強制戒治執行完畢
    後五年內，復基於施用第1 級毒品海洛因之概括犯意，自93
    年12月中旬某日起，迄94年1 月3 日19時許止，在屏東市高
    屏大橋附近，以平均2 至3 日施用1 次之頻率，將海洛因摻
    在香菸內點燃吸食之方式，連續施用海洛因多次；及基於施
    用第2 級毒品甲基安非他命之概括犯意，自93年12月中旬某
    日起，迄94年1 月3 日19時許止，在相同地點，以平均每日
    施用1 至2 次之頻率，將甲基安非他命置於玻璃吸食器內用
    火燒烤成煙霧吸食之方式，連續施用甲基安非他命多次。嗣
    於94年1 月5 日16時許，在屏東市○○路與民族路口，因形
    跡可疑為警查獲，經其同意於同日18時30分許採集尿液送檢
    驗，結果呈嗎啡及甲基安非他命陽性反應，始獲知上情。
二、案經屏東縣警察局屏東分局報告臺灣屏東地方法院檢察署檢
    察官偵查起訴。
    理  由
一、前揭事實，業據被告甲○○於本院審理時坦承不諱，且被告
    於93年1月5日18時30分許，在屏東縣警察局屏東分局民族派
    出所經警採集其尿液送檢驗結果，呈嗎啡及甲基安非他命陽
    性反應，有屏東縣警察局屏東分局毒品案件涉嫌人尿液採證
    編號姓名對照表、屏東縣衛生局93年1月10日屏縣衛檢6字第
    940007號煙毒及麻醉藥品類委託檢驗結果通知書各1紙在卷
    （見警卷第7、8頁）可稽，堪認被告自白與事實相符。被告
    前因施用毒品案件，經本院以89年度毒聲字第1034號裁定送
    觀察、勒戒後，經評定認有繼續施用毒品之傾向，經本院以
    89年度毒聲字第1192號裁定令入勒戒處所施以強制戒治，嗣
    因其戒治成績經評定為合格，而經本院以89年度毒聲2320號
    裁定停止戒治，所餘戒治期間交付保護管束，復因違反保護
    管束情節重大，經本院以89年度毒聲字第2851號裁定撤銷停
    止戒治，令入戒治所施以強制戒治，嗣強制戒治於90年8 月
    20日期滿，經臺灣屏東地方法院檢察署檢察官於於90年8 月
    21日以90年度戒毒偵字第284 號為不起訴處分確定。嗣又因
    施用第1 級毒品海洛因案件，經臺灣屏東地方法院檢察署檢
    察官以91年度毒偵字第1049號提起公訴，經臺灣高等法院高
    雄分院以92年度上訴字第577 號判處無罪確定，戒治部分，
    則經本院以91年度毒聲字第1193號裁定令入勒戒處所施以強
    制戒治，嗣因其戒治成績經評定為合格，而經本院以92年度
    毒聲412 號裁定停止戒治，所餘戒治期間交付保護管束。復
    因施用第2 級毒品安非他命案件，經臺灣屏東地方法院檢察
    署檢察官以92年度毒偵字第1475號提起公訴，經本院於93年
    10月4 日以93年度易緝字第36號判處有期徒刑6 月確定，現
    正在執行中（不構成累犯），戒治部分，則經本院以92年度
    毒聲字第1267號裁定撤銷停止戒治，並令入戒治處所施以強
    制戒治，經臺灣屏東地方法院檢察署檢察官通知到案執行未
    果，而予通緝，93年7 月23日經通緝到案（強制戒治因修法
    不再執行），有臺灣屏東地方法院檢察署檢察官90年度戒毒
    偵字第284 號不起訴處分書、91年度毒偵字第1049號起訴書
    、92年度毒偵字第1475號起訴書、本院91年度訴字第741 號
    判決書、臺灣高等法院高雄分院92年度上訴字第577 號判決
    書、臺灣高等法院被告全國前案紀錄表、臺灣屏東地方法院
    檢察署刑案資料查註紀錄表各1 份在卷可稽。是本件事證明
    確，被告犯行洵堪認定。
二、查海洛因及甲基安非他命分屬毒品危害防制條例第2 條第2
    項第1 款、第2 款所定之第1 級、第2 級毒品，依法不得持
    有、施用。核被告甲○○所為，係犯毒品危害防制條例第10
    條第1 項之施用第1 級毒品罪，及同條第2 項之施用第2 級
    毒品罪。被告施用毒品前持有第1 級毒品、第2 級毒品之低
    度行為，均為其施用之高度行為所吸收，不另論罪。被告先
    後多次施用海洛因及甲基安非他命之犯行，時間緊接、所犯
    構成要件相同，各顯係基於概括犯意反覆為之，為連續犯，
    均應依刑法第56條規定論以一罪，並各加重其刑。又被告所
    犯上開二罪間，犯意各別，行為互殊，應予分論併罰。爰審
    酌被告前因施用毒品犯行，經送觀察勒戒、強制戒治後，仍
    未能戒斷施用毒品之惡習，繼續施用毒品不輟，顯見其陷溺
    已深，漠視毒品對於自身健康之戕害及國家對於杜絕毒品犯
    罪之禁令，惡性非輕，及其施用毒品期間、次數，犯後坦承
    犯行、態度尚可等一切情狀，量處如主文所示之刑，並定其
    應執行刑。
據上論斷，應依刑事訴訟法第273條之1第1項、第299條第1項前
段、毒品危害防制條例第10條第1項、第2項，刑法第11條、第56
條、第51條第5款，判決如主文。
中　　華　　民　　國　　94　　年　　4 　　月　　13　　日
                        刑事第3庭   法  官 楊萬益
以上正本證明與原本無異。
如不服本判決應於收受本判決送達後十日內向本院提出上訴書狀
，其未敘述上訴理由者，並得於提起上訴後十日內向本院補提理
由書狀（均須按他造當事人之人數附繕本）「切勿逕送上級法院
」
中　　華　　民　　國　　94　　年　　4 　　月　　13　　日
                                    書記官  呂坤宗
附錄論罪科刑之法條：
毒品危害防制條例第10條
施用第一級毒品者，處 6 月以上 5 年以下有期徒刑。
施用第二級毒品者，處 3 年以下有期徒刑。
